# 请教陈老师一个城建税的计提问题

提问人：ahchuyu123 时间：2011-11-08 12:11:41
假如企业年末应交增值税余额为100W，那是不是应该同时计提城建税和教育费附加呢？还是等到下一年实际缴纳增值税的时候才计提缴纳？

回答人：chenyiwei
应当计提，尽管尚未到法定的纳税义务发生时间（实际缴纳“三税”时），但这是由过去的交易或事项导致的，并且在未来很可能导致经济利益流出企业，并且其金额可以可靠计量，已经构成一项应确认负债的推定义务。